【裁判字號】    92,訴,539
【裁判日期】    920325
【裁判案由】    清償借款
【裁判全文】
臺灣台中地方法院民事判決                        九十二年度訴字第五三九號
    原      告  台中縣大里市農會
    法定代理人  戊○○
    訴訟代理人  丙○○
    送達代收人  丁○○
    被      告  己○○
                甲○○
                乙○○
右當事人間請求清償借款事件，本院判決如左：
    主    文
被告應連帶給付原告新台幣壹佰陸拾萬元，及自民國九十一年四月二十九日起至清償
日止，按年息百分之六‧五計算之利息，並自民國九十一年五月三十日起至清償日止
，逾期在六個月以內者，按上開利率百分之十，逾期超過六個月以上部分，按上開利
率百分之二十計付違約金。
訴訟費用由被告連帶負擔。
    事    實
甲、原告方面：
一、聲明：求為判決如主文所示。
二、陳述略稱：
    (1)緣被告己○○於民國八十九年八月二十九日邀同訴外人林坤源為連帶保證人，
      向原告借款新台幣（下同）一百六十萬元，約定於民國九十一年八月二十九日
      清償，利息按原告基本放款利息加碼年息百分之零點三按月計付（現為年息百
      分之六‧五），遲延履行時，除仍按上開利率外，逾期在六個月以內者，按上
      開利率百分之十，逾期超過六個月以上部分，按上開利率百分之二十計付違約
      金。惟被告己○○自九十一年四月二十九日起即未繳息，到期後亦未全部清償
      ，尚欠本金一百六十萬元。
    (2)訴外人林坤源已歿，而被告乙○○、甲○○為林坤源之繼承人，依法繼承其全
      部遺產，依民法第一千一百五十三條規定，其對被繼承債務，依法應負連帶給
      付責任。爰依借貸、連帶保證及繼承之法律關係，請求被告連帶清償欠款。
三、證據：提出借據影本一份、繼承系統表一件、戶籍謄本影本三份、帳戶資料查詢
          單五份為證。
乙、被告方面：
一、聲明：請求駁回原告之訴。
二、陳述：對原告主張之事實均不爭執，惟渠等目前無資力償還。
    理    由
一、本件原告主張之事實，已據其提出與所述相符之借據影本一份、繼承系統表一件
    、戶籍謄本影本三份、帳戶資料查詢單五份為證，且為被告所不爭執，堪認屬實
    。
二、按連帶保證人乃保證人與主債務人連帶負債務履行責任之保證。被告己○○向原
    告借用前開款項既未依約清償，訴外人林坤源為借款之連帶保證人，自應連帶負
    清償責任。又按繼承人自繼承開始時，承受被繼承人財產上之一切權利義務；繼
    承人對於被繼承人之債務，負連帶責任，民法第一千一百四十八條前段、第一千
    一百五十三條第一項分別定有明文；且一般保證債務並非專屬於保證人本身之債
    務，除特殊情形之保證外（例如：人事保證），縱使保證人死亡，其繼承人仍須
    繼承其保證債務，而對保證人死亡前已發生之債務，負償還之責 (最高法院八十
    六年度台上字第三七六五號、八十一年度台上字第一０一一號判決意旨參照) 。
    本件連帶保證人即訴外人林坤源業已死亡，被告甲○○、乙○○為其繼承人，自
    應由被告等繼承該連帶保證債務。從而，原告本於借貸、繼承及連帶保證之法律
    關係，請求被告應連帶給付如主文第一項所示之本金、利息及違約金，為有理由
    ，應予准許。
三、據上論結，本件原告之訴為有理由，依民事訴訟法第八十五條第二項，判決如主
    文。
中      華      民      國    九十二    年      三      月    二十五    日
                              臺灣臺中地方法院民事第一庭
~B法    官  吳幸芬
右為正本係照原本作成
如對本判決上訴，須於判決送達後廿日內向本院提出上訴狀。
中      華      民      國    九十二    年      三      月    二十五    日
~B書 記 官


司法院資訊處製作；財團法人民間司法改革基金會備份。
